# 上交所上市公司 2018 年报会计问题培训纪要问题

提问人：zhs7403 时间：2019-01-10 17:28:48
业绩承诺完不成的，少数股东对标的公司的补偿，要计入资本公积，不能计入营业外收入。请问合并口径补偿被投资企业的计入营业外收入今年是否不可以？

回答人：chenyiwei
业绩补偿本来就是收购交易双方（上市公司和原股东，原股东即收购后子公司的少数股东）之间的事情，理论上补偿款应直接支付给上市公司，不应支付给标的公司。如果是支付给标的公司，则标的公司自身报表中当然是作为股东资本性投入计入资本公积。但在上市公司合并报表层面，这部分支付给标的公司的补偿款中按比例计算应归属于上市公司股东的部分，仍应作为营业外收入。

提问人：zhs7403 时间：2019-01-10 19:37:38
陈老师，在前几天刚发的上交所上市公司 2018 年报会计问题培训纪要问题第二点中说合并也需要计入资本公积，所以才和您讨论此问题，您的看法今年年报如何处理？

回答人：chenyiwei
合并层面进资本公积不合理。